臺灣屏東地方法院刑事裁定
111年度偵聲更二字第2號
聲  請  人  臺灣屏東地方檢察署檢察官
被      告  林禹頡（CLARK JOHN STUART）




選任辯護人  高峯祈律師
            劉子豪律師
上列聲請人因被告違反毒品危害防制條例案件聲請延長羈押，本
院於民國111年5月9日以111年度偵聲字第75號裁定後，被告不服
提起抗告，經臺灣高等法院高雄分院於111年5月30日以111年度
偵抗字第96號裁定撤銷原裁定，發回本院更為裁定，本院於111
年5月31日以111年度偵聲更一字第1號裁定後，被告不服提起抗
告，經臺灣高等法院高雄分院於111年6月14日以111年度偵抗字
第109號裁定撤銷原裁定，發回本院更為裁定，本院裁定如下：
    主  文
林禹頡之羈押期間，自民國一百一十一年五月十二日起延長貳月
，並禁止接見、通信。
林禹頡具保停止羈押之聲請駁回。
    理  由
一、本件被告林禹頡因違反毒品危害防制條例案件，於偵查中經
    檢察官以被告犯罪嫌疑重大，並有刑事訴訟法第101條第1項
    第2款、第3款之羈押原因，且有羈押之必要，向本院聲請羈
    押，旋經本院於民國111年3月12日裁定准予羈押，並禁止接
    見通信在案。
二、茲檢察官以被告林禹頡羈押期間即將屆滿，而被告始終矢口
    否認犯行，並就其參與製毒過程之行為照片資料，主張係遭
    人惡意構陷，且被告就共犯間關於本案之犯意聯絡、行為分
    擔及製毒階程等節，所述與其他共犯之證述不符，其等為脫
    免刑責，復具有一定之情誼關係，恐有勾串共犯之虞，再被
    告所犯毒品危害防制條例第4條第2項之罪，為最輕本刑5年
    以上有期徒刑之重罪，若未予羈押，有相當理由足認有逃亡
    、勾串共犯之虞，爰向本院聲請准予延長羈押2月，並禁止
    接見、通信，經本院於111年5月5日訊問被告後，認羈押原
    因依然存在，於111年5月9日以111年度偵聲字第75號裁定延
    長羈押2月，嗣因被告不服提起抗告，經臺灣高等法院高雄
    分院於111年5月30日以111年度偵抗字第96號裁定撤銷延長
    羈押之裁定，發回本院更為適法之裁定，本院復於111年5月
    31日以111年度偵聲更一字第1號裁定延長羈押2月，被告不
    服提起抗告，再經臺灣高等法院高雄分院於111年6月14日以
    111年度偵抗字第109號裁定撤銷延長羈押之裁定在案。
三、查本件被告林禹頡於警詢、偵查中及本院訊問時均否認犯行
    ，然據卷內各項證據所示，堪認被告涉犯製造第二級毒品罪
    嫌疑確屬重大，又被告之供述與證人即共犯羅勖哲、陳春益
    、鄭永聖所述非無出入，衡諸本案所涉罪名刑度甚重，其等
    間自有相互勾串或推諉之高度可能性，復參以被告自承有抄
    寫製造毒品流程之筆記，且證人即共犯羅勖哲亦證稱：林禹
    頡當然知道這個過程是在製造甲基安非他命，我在租房子的
    時候就有跟他說過我們是要製造甲基安非他命，我有跟林禹
    頡說如果借用他的場地來製造甲基安非他命可不可以，然後
    林禹頡說ok等語，但被告對於究係何時知悉證人即共犯羅勖
    哲等人在製造甲基安非他命一節避重就輕，衡情本案尚待比
    對已扣案手機內鑑識資料、被告與共犯、證人間之供述、證
    述，參照已知客觀事證，逐項分析始能釐清，倘將被告開釋
    在外，即有相當理由足認被告將有與共犯、證人勾串而使案
    情晦暗之虞，再被告所涉毒品危害防制條例第4條第2項之罪
    ，屬最輕本刑5年以上有期徒刑之重罪，此等刑度對於未來
    人身自由受拘束之程度至深且鉅，故伴隨逃亡之可能性亦相
    對增加，且被告為美國籍人士，與一般人相比確有較強之出
    境後滯留不歸之動機及能力，自仍有相當理由可認被告若釋
    放在外將有逃亡之虞，是被告仍有刑事訴訟法第101條第1項
    第2款、第3款之羈押原因。再權衡被告涉嫌製造第二級毒品
    罪，所為對法益侵害情節重大，併考量本案國家刑罰權遂行
    之公益，及被告人身自由受拘束之私益等節，認具保、責付
    、限制住居等侵害較小之手段，均不足以確保後續偵查及審
    判之順利進行，仍有繼續羈押被告，並禁止其接見、通信之
    必要。從而，本件檢察官之聲請為有理由，應予准許，爰裁
    定被告應自111年5月12日起延長羈押2月，並禁止接見、通
    信。
四、至被告固以其無逃亡可能，想要回家看太太為由，聲請交保
    等語，惟如前所述，檢察官聲請延長羈押及禁止接見通信之
    理由既均屬依法有據，而被告則無任何法定應予具保停止羈
    押之情形，故被告具保停止羈押之聲請，難以准許，應予駁
    回。
五、依刑事訴訟法第108條第1項，裁定如主文。
中　　華　　民　　國　　111 　年　　6 　　月　　17　　日
                  刑事第二庭    法  官  曾思薇
以上正本證明與原本無異。
如不服本裁定應於裁定送達後5日內向本院提出抗告書狀敘述抗
告之理由抗告於臺灣高等法院高雄分院。　　　　
中　　華　　民　　國　　111 　年　　6 　　月　　17　　日
                                書記官  盧建琳